【裁判字號】    89,訴,280
【裁判日期】    900112
【裁判案由】    電信法
【裁判全文】
臺灣嘉義地方法院刑事判決                          八十九年度訴字第二八號
    公  訴  人  臺灣嘉義地方法院檢察署檢察官
    被      告  甲○○
右列被告因違反電信法案件，經檢察官提起公訴（八十九年度偵字第二九一一號），
本院判決如左：
    主  文
甲○○連續行使偽造私文書，足以生損害於公眾及他人，累犯，處有期徒刑參月，如
易科罰金以參佰元折算壹日。
盜拷之000000000號行動電話壹具沒收。
    事  實
一、甲○○前於民國八十四年間，因殺人未遂等罪，經臺灣高等法院臺南分院於八十
    五年三月六日判處有期徒刑一年八月確定，於八十六年三月三十一日假釋付保護
    管束，於八十六年十二月二十四日假釋期滿，以已執行論，竟不知悔改，於八十
    七年十月間，在嘉義市不詳地點，向姓名、年籍不詳，綽號「阿啟」之成年男子
    借得係盜拷乙○○向中華電信股份有限公司（下稱中華電信公司）申請租用門號
    000000000號之行動電話（俗稱王八機，即該電話係盜拷乙○○所使用
    之上開行動電話之序號及內碼於行動電話之ＩＣ並重新設定外碼，前開拷貝於Ｉ
    Ｃ內之序號及內碼，即屬在物品上之符號，依習慣或特約，表示廠商之產品及對
    中華電信公司要求提供通話服務之證明，該拷貝於ＩＣ內之序號及內碼係偽造之
    準私文書），即基於意圖為自己不法利益之概括犯意，自八十七年十月十四日十
    時十一分十九秒起至同年十一月十八日一時五十九分五十九秒止，連續在嘉義市
    境內等地，先後多次以無線方式盜打撥用向「阿啟」所借之上開行動電話電信設
    備撥打000000000、000000000、000000000000
    0000000、0000000000、0000000000、00000
    0000，0000000000號等電話，多次行使偽造私文書，撥打給歐金
    圳、盧怡蓉等人，均藉由該話機發出之無線電波，將上開盜拷之行動電話內碼及
    序號，經基地台接收並轉送至行動電話交換機進行比對，致中華電信公司確認與
    游添明所登記之內碼及序號無誤後，對於該行動電話之客戶加以接收，而提供通
    話服務，致使中華電信公司誤以為謝明華之通話係乙○○所為，將甲○○所為之
    通信費用一併計由乙○○負擔，甲○○亦因而取得免付共約新臺幣二百四十六點
    六元電話費之財產上不法利益，足以生損害於中華電信公司電話事業之正常發展
    及乙○○。嗣因乙○○發覺通話異常而於八十八年一月二日向中華電信公司申報
    行動電話遭人盜用，經警比對上開行動電話號碼之通話紀錄，始循線查獲上情。
二、案經交通部電信總局函送臺灣嘉義地方法院檢察署檢察官偵查起訴。
    理  由
一、右揭事實，業據被告甲○○於警訊及偵、審中坦承不諱，並供稱：該行動電話是
    向「阿啟」借的，當時和「阿啟」在一起，打了就還，自八十七年十月六日起至
    同年十一月十八日止，一共打了三十六通，而「阿啟」並沒有向我收費等語（詳
    本院八十九年七月七日訊問筆錄），核與被害人乙○○於警訊時指訴：「我是於
    八十七年十一月份，收到中華電信公司寄給我的行動電話通話費用清單，發現電
    話費費用過高，因為平常只有收聽來電，不曾撥出電話，當時就懷疑電話被人盜
    拷盜用。於八十八年一月十二日至中華電信公司南高雄營運處申告」等語（詳警
    卷第九頁）情節相符，並與證人即與被告通信之歐金圳警訊時陳稱：八十七年十
    月十三日十六時五十四分二十七秒及同年月十九日十三時十四分二十七秒，以0
    00000000號碼止，共撥打八通電話至歐金圳住處電話之人，經指認後認
    係甲○○等語（詳警卷第三頁以下），及證人盧怡蓉於警訊時陳稱：00000
    0000號行動電話之八十七年十月份清單中所示，八十七年十月十三日十九時
    十七分二十三秒及同日十九時三十二分五十二秒，以000000000號碼撥
    打至盧怡蓉住處之人係甲○○等語（詳警卷第六頁以下）明確，此外有行動電話
    被盜用申報書一份、中華電信公司南高雄營運處國內及國際長途話費清單通話明
    細清單（八十七年十月一日至同年十一月三十一日）十六紙附於警卷可資佐證，
    事證明確，被告之犯行洵堪認定。
二、按被告以向綽號「阿啟」成年男子所借之000000000號行動電話，係擅
    自盜拷他人申請使用之行動電話，即該電話係不詳人氏拷貝他人行動電話之序號
    及內碼於行動電話之ＩＣ並重新設定外碼，前開拷貝於ＩＣ內之序號及內碼，即
    屬在物品上之符號，依習慣或特約，表示廠商之產品及對電信局要求提供通話服
    務之證明，該拷貝於ＩＣ內之序號及內碼係偽造之準私文書。核被告所為，係犯
    刑法第第二百十六條、第二百二十條第二項、第二百十條之行使偽造準私文書罪
    、電信法第五十六條第一項意圖為自己不法之利益，以無線方式盜用他人電信設
    備通信罪。被告所犯上開刑法第二百十六條、第二百二十條第二項、第二百十條
    之行使偽造私文書罪；電信法第五十六條第一項意圖為自己不法之利益，以無線
    方式盜用他人電信設備通信二罪間，有方法結果之牽連關係，應從一重之刑法第
    二百十六條、第二百十條之行使偽造私文書罪處斷。被告先後多次以無線方式盜
    用他人電信設備通信及行使偽造私文書之行為，時間緊接，所犯係犯罪構成要件
    相同之罪名，顯皆係基於概括犯意反覆為之，應各依連續犯規定論以一罪，並均
    加重其刑。又被告所犯行使偽造私文書罪部分，雖未據公訴人起訴，然本院認此
    部分與上開公訴人起訴之電信法第五十六條第一項以無線方式盜用他人電信設備
    通信罪有牽連關係，為裁判上一罪，基於審判不可分原則，應併予審理。再被告
    之前開行為雖又犯有刑法第三百三十九條第二項之詐欺得利罪，但與犯電信法第
    五十六條第一項之以無線方式盜用他人電信設備通信罪係法規競合關係，應優先
    適用特別法之電信法第五十六條第一項之規定，併予敘明。查被告前於八十四年
    間，因殺人未遂等罪，經臺灣高等法院臺南分院於八十五年三月六日判處有期徒
    刑一年八月確定，於八十六年三月三十一日假釋付保護管束，於八十六年十二月
    二十四日假釋期滿，以已執行論，有臺灣嘉義地方法院檢察署刑案資料查註紀錄
    表及臺灣高等法院被告全國前案紀錄表各一份在卷可參，其受有期徒刑之執行完
    畢，五年以內再犯有期徒刑以上之罪，為累犯，依法加重其刑。爰審酌被告犯罪
    之動機、目的、手段、貪圖私利，盜用他人電信設備通信，影響合法通訊用戶之
    權益、盜打三十六通及犯後坦承犯行，頗知悔改等一切情狀，量處如主文所示之
    刑，並諭知易科罰金之折算標準，以資懲儆。
三、被告於上開時、地向姓名、年籍不詳，綽號「阿啟」之成年男子借得之盜拷乙○
    ○向中華電信公司申請租用門號000000000號之行動電話一具，係被告
    盜用他人電信設備通信之電信器材，被告雖於本院審理時供承該行動電話業已交
    還給綽號「阿啟」之男子而未扣案，然無證據證明該盜拷之行動電話確已滅失，
    仍應依電信法第六十條之規定，宣告沒收。
據上論斷，應依刑事訴訟法第二百九十九條第一項前段，電信法第五十六條第一項、
第六十條，刑法第十一條前段、第五十六條、第二百十六條、第二百十條、第五十五
條、第二條第一項但書、第四十七條、第四十一條，罰金罰鍰提高標準條例第一條前
段，判決如主文。
本案經檢察官林俊良到庭執行職務。
中    華    民    國  九十      年      一      月        十二      日
                            臺灣嘉義地方法院刑事第二庭
                                法  官  張    育    彰
右正本證明與原本無異。
如不服本判決，應於判決送達後十日內向本院提出上訴狀( 應附繕本 )。
中    華    民    國      九十      年      一      月        十六      日
                                書記官  馮    澤    文
附錄法條：
電信法第五十六條第一項、刑法第二百十六條、第二百二十條、第二百十條


司法院資訊處製作；財團法人民間司法改革基金會備份。
